【裁判字號】    89,易,1929
【裁判日期】    890817
【裁判案由】    竊盜
【裁判全文】
臺灣高雄地方法院刑事判決                        八十九年度易字第一九二九號
    公  訴  人  臺灣高雄地方法院檢察署檢察官
    被      告  甲○○
右列被告因竊盜案件，經檢察官提起公訴（八十九年度偵字第六三七六號），本院判
決如左：
    主  文
甲○○竊盜，處有期徒刑參月。
鑰匙壹串沒收之。
    事  實
一、甲○○意圖為自己不法之所有，於民國八十九年三月十三日下午七時三十分許，
    在高雄市○鎮區○○街四十七號雙星大樓前，持其所有之鑰匙一串，竊取乙○○
    所有車牌ＷＹＡ－六八九號機車一部，得手後欲離開時，為該大樓管理員發現報
    警當場查獲。
二、案經高雄市政府警察局前鎮分局移送臺灣高雄地方法院檢察署檢察官偵查起訴。
    理  由
一、訊之被告甲○○固坦承有於右揭時地坐在上開機車為警查獲之事實，惟矢口否認
    有何竊盜犯行，辯稱：伊是坐在該機車上睡覺，才被誤以為是偷車，因警察刑求
    ，才在警訊時坦承，有向檢察官說警察刑求，警訊及檢察官訊問時精神均不太好
    ，警察說要坦承，才可以早一點回家，所以伊才說有偷云云。經查：被告如何於
    右揭時地，持其所有之鑰匙竊取上開機車，而遭該處大樓管理員發現報警，為警
    當場查獲等情，分別據被告於警訊及本院審理時供稱：「我於民國八十九年三月
    十三日十九時三十分左右，在前鎮區○○街四十七號（雙星大樓）前，我偷竊是
    輕型機車」、「我是持鑰匙作為偷竊工具」、「是（所偷竊之機車車牌係ＷＹＡ
    －六八九號輕機車）」、「我偷竊機車是要前往火車站」（見警卷第一頁反面、
    第二頁）、「（問：是否管理員報案，警察才來的？）是的」（見本院八十九年
    八月三日審判筆錄）等語甚明，而上開機車係乙○○所有，借予友人陳家慶騎乘
    ，而放置於上開地點之情，亦據被害人乙○○於警訊時指述綦詳（見警卷第四頁
    反面），並有車籍作業系統－查詢認可資料及贓物認領保管收據各一紙附卷可稽
    。被告雖辯稱伊於警訊時受有刑求，有向檢察官說明刑求情事，但未獲置理，且
    於警訊及偵查時精神不佳云云，然經本院當庭勘驗本案警訊及偵查訊問之錄音帶
    結果，被告於警訊及檢察官訊問時，筆錄內容確係依被告所述記載，而被告當時
    應答情形均正常、清晰、從容，且被告於檢察官訊問時並未提及有遭警刑求情事
    ，有本院八十九年八月三日審判筆錄一件在卷可按，苟被告當時有精神不佳情形
    ，自無可能為該等陳述，況被告既未於偵查訊問時向檢察官說明有遭警刑求情事
    ，又於本院審理時辯稱有向檢察官述明遭警刑求，其上開精神疾病、刑求等抗辯
    ，顯係設詞狡卸刑責，要無可採。又被告固亦於偵查中坦認上開竊盜行為（見偵
    查內第七頁正面），惟就其為何在上開機車上為警查獲之情，先於偵查中供稱：
    「我以為我的車，我用我鑰匙牽的，我有台同樣機車，是六八六號，是橘色的」
    、「我是停隔壁」（見偵查卷第七頁正、反面），又於本院審理時辯稱：「我沒
    有偷車，我是病發，在車上睡覺‧‧‧‧」（見本院八十九年八月三日審判筆錄
    ）等語，前後所述不一，且依上開車籍作業系統－查詢認可資料可知，被害人上
    開機車係白色，縱被告確有一部同型橘色機車，二車之顏色相距甚遠，不可能有
    誤認之情，是被告此部分所辯，亦無足採。綜上所述，被告於警訊時之自白顯與
    事實相符，自堪採信，本件事證明確，被告犯行洵堪認定。
二、核被告所為，係犯刑法第三百二十條第一項之竊盜罪。審酌被告正值青壯，竟思
    不勞而獲，著手竊取他人機車，犯後復否認犯行，態度不佳，顯無悔意，惟念該
    車已據被害人乙○○領回，損害非鉅等一切情狀，量處如主文所示之刑。至扣案
    之鑰匙一串，係被告所有，供犯罪所用之物，已據被告於警訊時供明在卷，爰依
    刑法第三十八條第一項第二款規定併予宣告沒收。
三、至檢察官另認被告於八十九年三月十一日晚上九時許，為警在高雄市○○區○○
    路與南華路口臨檢查獲時，自其皮夾內查獲藍筱嵐國民身分證一枚、張麗英車牌
    ＯＪＬ－○四九號重機車保險證一枚、黃璨瑜長庚醫院門禁管制卡一枚、黃麗燕
    全民健康保險卡一枚及從其行李袋內查獲車牌ＰＩＷ－八六六號重機車牌照一枚
    等物，因認被告涉犯刑法第三百二十條第一項竊盜罪嫌部分（即八十九年度偵字
    第六一九二號），請求併予審理云云。經查該案迭據被告於警訊及偵查中堅決否
    認犯行，而被害人等之指述，固可確定該等物品確係被害人等所遺失，惟尚不足
    以推認係被告所竊取，而該等物品雖均自被告皮夾或行李袋內查獲，且被告亦不
    否認持有該等物品，惟亦難僅憑被告持有該等物品，遽予推論該等物品係被告竊
    盜所得，此外，本院復查無其他積極證據可資認定被告有此部分竊盜犯行，檢察
    官既對此部分未起訴，本院應不予審究，並退請檢察官另行依法處理，附此敘明
    。
據上論斷，應依刑事訴訟法第二百九十九條第一項前段，刑法第三百二十條第一項、
第三十八條第一項第二款，罰金罰鍰提高標準條例第一條前段，判決如主文。
中      華      民      國      八十九    年    八      月    十七      日
                                  臺灣高雄地方法院刑事庭
                                      法  官   李麗珠
右為正本，係照原本作成，證明與原本無異。
如不服本判決，應於送達後十日內，向本院提出上訴狀。
                                      書記官  簡鴻雅
中    華    民    國    八十九    年       八       月        十七      日
附錄本案判決論罪科刑法條：
刑法第三百二十條第一項：
意圖為自己或第三人不法之所有，而竊取他人之動產者，為竊盜罪，處五年以下有期
徒刑、拘役或五百元以下罰金。


司法院資訊處製作；財團法人民間司法改革基金會備份。
